臺灣臺中地方法院民事裁定
111年度聲字第79號
聲  請  人  林建助  

相  對  人  林陳綉鸞
特別代理人  林家進律師

上列當事人間債務人異議之訴事件，聲請選任特別代理人，本院
裁定如下：
      主    文
選任林家進律師於本院民國一一一年度訴字第四六五號債務人異
議之訴事件為被告林陳綉鸞之特別代理人。
選任程序費用由聲請人負擔。
      理    由
一、聲請意旨略以：聲請人於民國111年2月7日以相對人及訴外
    人林慶秋為共同被告提起債務人異議之訴，目前經鈞院以11
    1年度訴字第465號債務人異議之訴事件(下稱本案訴訟)審理
    中。嗣因相對人於107年3月間即罹患為血管性失智等疾病，
    領有極重度身心障礙證明，認知功能退化，已無能力處理自
    身事務，欠缺訴訟能力，又因相對人尚未經法院為監護宣告
    而無法定代理人，聲請人認為在本案訴訟程序上恐因相對人
    未經合法代理而影響本案判決效力，且為免訴訟程序久延而
    損害聲請人之利益，爰依民事訴訟法第51條第1項規定，聲
    請於本案訴訟為相對人選任特別代理人，至於特別代理人之
    具體人選為何，聲請人再行具狀陳報等情。
二、按對於無訴訟能力人為訴訟行為，因其無法定代理人或其法
    定代理人不能行代理權，恐致久延而受損害者，得聲請受訴
    法院之審判長，選任特別代理人，民事訴訟法第51條第1項
    定有明文。本件聲請人主張上揭事實，已據前開本案訴訟之
    共同被告林慶秋不爭執，並陳明本院民事執行處110年度司
    執字第118008號給付扶養費強制執行事件亦為相對人選任林
    家進律師為特別代理人，並以110年度司執聲字第23號民事
    裁定(下稱另案裁定)准許在案各情，亦據本院依職權調取上
    揭本案訴訟及另案裁定等卷宗查明無誤，且依另案裁定卷宗
    所附相對人之李綜合醫療社團法人李綜合醫院110年8月5日
    診斷證明書及中華民國身心障礙證明文件等卷證資料，其上
    明確記載相對人為極重度身心障礙，「目前無行為能力、無
    法溝通、無法走路、需專人24小時照顧」等情，可見相對人
    確無民事訴訟法第45條規定之訴訟能力甚明。是相對人在本
    案訴訟程序上是否經合法代理之問題，將使本案訴訟對相對
    人之起訴陷於合法未定之不安狀態，為免訴訟程序延宕，致
    聲請人之權益受損，即有為相對人在本案訴訟選任特別代理
    人之必要，故聲請人之聲請即無不合，應予准許。至於相對
    人特別代理人之人選，因林家進律師在本案訴訟於111年3月
    7日言詞辯論期日已當庭表示具有擔任相對人特別代理人之
    意願，並經記明筆錄在卷，而聲請人雖於同日亦當庭表示不
    同意由林家進律師擔任相對人之特別代理人，並表示會具狀
    陳報適當人選等語，本院乃命聲請人應於庭後7日內具狀陳
    報具有擔任相對人之特別代理人意願之具體人選供法院審酌
    ，但聲請人迄至本院裁定時仍未具狀陳報該人選供參，則聲
    請人既怠於具狀陳報，而為避免本案訴訟之程序延滯，影響
    兩造之訴訟利益考量，本院認為林家進律師既經另案裁定選
    任為相對人之特別代理人，基於事權一致，及林家進律師對
    於本案訴訟之爭議及相關案情亦有一定程度之明瞭，且林家
    進律師本身亦具有意願，已如前述，本院認為選任林家進律
    師為相對人之特別代理人，應屬適當。
三、又依民事訴訟法第51條第4項規定：「特別代理人於法定代
    理人或本人承當訴訟以前，代理當事人為一切訴訟行為。但
    不得為捨棄、認諾、撤回或和解。」，此為特別代理人之訴
    訟上權限，倘相對人之特別代理人再委任第3人為訴訟代理
    人，該受委任之第3人之訴訟代理權限亦同受上揭法條規定
    之限制，附此敘明。
四、爰依民事訴訟法第51條第1項規定裁定如主文。 　　　　　
中　　華　　民　　國　　111 　年　　3 　　月　　28　　日
                  民事第四庭    法  官　林金灶
　　　　　　　　　
正本係照原本作成
本裁定不得抗告
中　　華　　民　　國　　111 　年　　3 　　月　　28  　日
                                書記官　張隆成